【裁判字號】    90,易,483
【裁判日期】    900313
【裁判案由】    毒品危害防制條例
【裁判全文】
臺灣高雄地方法院刑事判決                            九十年度易字第四八三號
    公  訴  人  臺灣高雄地方法院檢察署檢察官
    被      告  甲○○
右列被告因違反毒品危害防制條例案件，茲經檢察官提起公訴（八十九年度毒偵字第
五四八八、六五０四號），本院判決如左：
    主  文
甲○○連續施用第二級毒品，處有期徒刑拾月。
第二級毒品安非他命（毛重約壹點伍公克）沒收銷燬之；玻璃燈炮壹個、塑膠吸管及
塑膠鏟子各壹支均沒收。
    事  實
一、甲○○前於民國八十七年間曾因施用毒品案件，經本院以八十七年度毒聲字第一
    六六五號裁定送觀察、勒戒後，認無繼續施用毒品之傾向，經臺灣高雄地方法院
    檢察署檢察官（以下簡稱檢察官）於八十八年一月二十一日以八十八年度偵字第
    一四四九號為不起訴處分確定（一犯）。復於八十八年間九月間再犯施用毒品案
    件，經檢察官聲請本院以八十八度毒聲字第七０七九號裁定送觀察、勒戒後，認
    有繼續施用毒品之傾向，經檢察官聲請本院以八十八年度毒聲字第七八二九號裁
    定令入戒治所強制戒治，並聲請簡易判決處刑，業經本院於八十九年一月十一日
    以八十九年度鳳簡字第二三號判決有期徒刑六月確定在案（二犯）。詎其於第二
    次之施用毒品犯行經判處徒刑確定後，猶仍不知戒絕毒品，於前揭強制戒治經本
    院裁定停止戒治交付保護管束期間，又基於施用第二級毒品安非他命之概括犯意
    ，自八十九年七月十八日起至同年九月二十一日十八時三十許止，在高雄縣鳥松
    鄉○○路文北巷二弄六號住處，將第二級毒品安非他命則置放於玻璃吸食器內，
    下用火燒烤加熱後再吸食其霧化氣體方式，連續施用第二級毒品安非他命多次。
    嗣先於八十九年七月二十日，向臺灣高雄地方法院檢察署觀護人報到時經採尿送
    驗檢出甲基安非他命陽性反應，後又於八十九年九月二十二日十八時三十分許，
    在前揭住處為警查獲，並扣第二級毒品安非他命（毛重約一‧五公克），及其所
    有供其施用毒品之玻璃燈炮一個、塑膠吸管及塑膠鏟子各一支等器具。
二、案經臺灣高雄地方法院檢察署觀護人及高雄縣警察局鳳山分局分別簽請及移送臺
    灣高雄地方法院檢察署檢察官偵查起訴。
  理  由
一、右揭事實，業經被告甲○○於警、偵訊及本院審理時坦承不諱，並有扣案之第二
    級毒品安非他命及玻璃燈炮一個及塑膠吸管、塑膠鏟子各一支等吸食器具可資佐
    證，而被告先後於八十九年七月二十日向台灣高雄地方法院檢察署觀護人報到時
    及於八十九年九月二十二日在前揭住處為警查獲後於警訊時所採集之尿液，經各
    別送請台灣檢驗科技股份有限公司、高雄縣政府衛生局檢驗結果，均檢出甲基安
    非他命陽性反應，亦有台灣檢驗科技股份有限公司八十九年七月二十八日編號Ｋ
    Ｈ七０八六０／００號濫用藥物尿液檢驗報告、高雄縣政府衛生局八十九年十月
    二十五日八九煙檢字第二六三八號煙毒尿液檢驗成績書各一份在卷可稽，被告自
    白核與事實相符，應堪採信。再查，被告前曾於八十七年間因犯施用毒品案件，
    經本院以八十七年度毒聲字第一六六五號裁定送觀察、勒戒後，認無繼續施用毒
    品之傾向，經檢察官於八十八年一月二十一日以八十八年度偵字第一四四九號為
    不起訴處分確定。復於八十八年間九月間再犯施用毒品案件，經檢察官聲請本院
    以八十八度毒聲字第七０七九號裁定送觀察、勒戒後，認有繼續施用毒品之傾向
    ，經檢察官聲請本院以八十八年度毒聲字第七八二九號裁定令入戒治所強制戒治
    ，並聲請簡易判決處刑，業經本院於八十九年一月十一日以八十九年度鳳簡字第
    二三號判決有期徒刑六月確定在案等情，復有不起訴處分書、判決書、本院被告
    全國前案記錄表及臺灣高雄地方法院檢察署刑案資料查註記錄表各一份在卷可稽
    。被告三犯施用毒品犯行，事證明確，應依法予以論科。
二、查安非他命分係毒品危害防制條例第二條第二項所稱之第二級毒品，不得持有、
    施用。次按犯毒品危害防制條例第十條之罪者，依同條例第二十條第一項規定，
    檢察官固應先將被告送勒戒處所觀察、勒戒，經觀察、勒戒後，認無繼續施用毒
    品傾向者，始得由檢察官為不起訴處分。依上開規定為不起訴處分後，五年內再
    犯第十條之罪，經觀察、勒戒認有繼續施用毒品之傾向或三犯以上者，除由檢察
    官聲請法院裁定先令入戒治處所施以強制戒治外，刑責部分仍應依通常刑事訴訟
    程序追訴處罰，此觀同條第三項規定自明。而於停止戒治交付保護管束期間，再
    度施用毒品，並非阻卻犯罪之事由，法院仍應為實體判決，始為適法，亦有最高
    法法八十九年度台非字第九０號判決可資參考。本件被告前既已因施用毒品案件
    ，二次經送勒戒處所觀察、勒戒後，第一次認無繼續施用毒品傾向，而經檢察官
    為不起訴處分，第二次認有繼續施用毒品傾向，經檢察官聲請簡易判決，復經本
    院判處徒刑確定後，於第二次施用毒品犯行之停止強制戒治交付保護管束期間，
    再犯本件施用毒品犯行，因其施用期間係發生於第二次施用毒品犯行之前揭判決
    宣示後，非該案既判例所及，應係另一犯罪行為，屬前揭規定之「三犯」，法院
    應為實體判決，復有最高法法八十九年度台非字第三三九號判決亦採相同見解供
    參。故被告所為，應依毒品危害防制條例第十條第二項之施用第二級毒品罪論處
    。至被告持有安非他命犯行，因其持有後，進而施用，其持有之低度行為應被施
    用之高度行為所吸收，不另論其非法持有第二級毒品安非他命罪。又被告先後多
    次施用第二級毒品安非他命犯行，時間緊接，且反覆為之，所犯又係相同罪名之
    罪，顯係基於概括犯意為之，應依連續犯規定，論以一罪，並加重其刑。審酌被
    告於少年時期即有施用毒品不良非行，有台灣高等法院被全國前案紀錄表及台灣
    高雄地方法院檢察署刑案資料查註紀錄表各一份在卷可考，於毒品危害防制條例
    施行後，歷經二次觀察、勒戒及一次強制戒治，並經法院判處徒刑後，仍未能徹
    底戒絕毒品，甫於第二次施用毒品犯行停止戒治付保護管束期間隨即再犯，顯見
    其無悔改之意，有入監服刑矯治必要，惟念其施用毒品乃自戕一己之身體健康，
    尚未害及他人，且犯後已坦承犯行，態度良好等一切情狀，量處如主文所示之刑
    。扣案之安非他命（毛重約一‧五公克）確係毒品危害防制條例第二條第二項第
    二款所規定之第二級毒品，業據被告供明在卷可按，爰依同條例第十八條第一項
    前段規定，宣告沒收銷燬之；至玻璃燈炮一個及塑膠吸管、塑膠鏟子各一支，則
    均係被告所有供其施用安非他命所用之器具，亦據其陳明在卷，爰另依刑法第三
    十八條第一項第二款規定宣告沒收。
據上論斷，應依刑事訴訟法第二百九十九條第一項前段，毒品危害防制條例第十條第
第二項、第二十條第三項、第十八條第一項前段，刑法第十一條、第五十六條、第三
十八條第一項第二款，判決如主文。
中      華      民      國    九十      年      三      月     十三     日
                                台灣高雄地方法院刑事庭
                                      法  官  陳淑卿
右正本證明與原本無異。
如不服本判決，應於判決送達後十日內，向本院提出上訴狀。
                                      書記官  陳朝宗
中      華      民      國    九十      年      三      月     十三     日
附錄本案論罪科刑法條：
毒品危害防制條例第十條第二項：
  施用第二級毒品者，處三年以下有期徒刑。


司法院資訊處製作；財團法人民間司法改革基金會備份。
